臺灣臺南地方法院刑事裁定
111年度聲字第2029號
聲  請  人
即  被  告  葉佳駿




選任辯護人  曾彥鈞律師
上列聲請人即被告因違反組織犯罪防制條例等案件（本院111年
度金訴字第606號），聲請發還扣押物，本院裁定如下：
    主  文
本院一一一年度金訴字第六０六號違反組織犯罪防制條例等案件
扣押之如附表所示行動電話壹支，應發還聲請人即被告葉佳駿。
    理  由
一、按扣押物未經諭知沒收者，應即發還；又扣押物若無留存之
    必要者，不待案件終結，應以法院之裁定發還之，刑事訴訟
    法第317條前段、第142條第1項前段分別定有明文。
二、聲請意旨略以：聲請人即被告葉佳駿（下稱「聲請人」）因
    違反組織犯罪防制條例等案件而被扣押如附表所示行動電話
    1支。該扣案物屬聲請人私人所有及使用之手機，手機內容
    僅為聲請人甫購買之新手機、平常使用紀錄（包含聲請人及
    家人的珍貴照片），與本案犯行無關，應無留存必要。退步
    言之，縱上開手機內有本案所需之電磁紀錄，經偵查機關備
    份後，亦應認為無繼續留存必要，倘法院認為適當，聲請人
    亦願意繳納相當之金額以為擔保，為此聲請准予發還等語。
三、經查：聲請人因違反組織犯罪防制條例等案件，前經臺南市
    政府警察局刑事警察大隊於民國110年2月4日，持本院所核
    發之搜索票，在臺南市○○區○○街000巷00號5樓扣押如附表所
    示行動電話1支，有本院110年度聲搜字第139號（南院刑搜
    字第6270號）搜索票，臺南市政府警察局刑事警察大隊搜索
    扣押筆錄、扣押物品目錄表、扣押物品收據在卷可稽（警卷
    一第29至53頁）。如附表所示行動電話1支，據聲請人於110
    年2月4日警詢供稱：是我所有，手機是做我個人聯絡使用等
    語（警卷八第729頁），其於本院111年10月14日準備程序中
    供稱：係我個人所有，與本案無關等語（本院卷三第648頁
    ），檢察官對聲請人上開於本院準備程序中所述，則表示沒
    有意見等語（本院卷三第682頁），另參以檢察官本案聲請
    沒收之扣押物即如起訴書第89頁「三、沒收」所示物品，關
    於聲請人部分，係聲請沒收如臺南市政府警察局刑事警察大
    隊110年度保管字第2489號扣押物品清單其中「編號7電腦設
    備（蘋果牌筆記型電腦）1台」、「編號8電腦設備（蘋果牌
    筆記型電腦）1台」、「編號14電子產品【OPPO牌手機（工
    作機0000000000）】1支」等情，亦有起訴書（本院卷一第9
    5至96頁）及臺南市政府警察局刑事警察大隊110年度保管字
    第2489號扣押物品清單在卷可參（偵卷十六第203至204頁）
    ，堪認扣押如附表所示行動電話1支，檢察官並未聲請沒收
    ，復無留存之必要，且除聲請人外，並無第三人主張權利，
    再者，經本院發函徵詢檢察官之意見，檢察官表示「同意發
    還」聲請人等語，有臺灣臺南地方檢察署111年12月2日南檢
    文國111蒞15624字第1119087489號函在卷可考，揆諸前揭規
    定，聲請人聲請發還，於法並無不合，應予准許。
據上論結，應依刑事訴訟法第142條第1項前段、第220條，裁定
如主文。
中　　華　　民　　國　　111 　年　　12　　月　　15　　日
                    刑事第四庭    審判長法  官 鄭彩鳳
　　　　　　　　　                      法  官 張  菁
　　　　　　　　　                      法  官 陳品謙 
以上正本證明與原本無異。
如不服本裁定，應於收受送達後5日內向本院提出抗告狀。（應
附繕本）
　　　　　　　　　　　　　　　　　　　  書記官 謝盈敏　
中　　華　　民　　國　　111 　年　　12　　月　　15　　日


附表
臺灣臺南地方法院110年度聲搜字第139號（南院刑搜字第6270號）搜索票 執行期間：110年2月4日10時11分起至同日16時32分止 執行處所：臺南市○○區○○街000巷00號5樓       編號 扣押物品 數量 備註 所有人 是否沒收  1 蘋果手機 IPhone SE  1支 門號：0000000000 IMEI：000000000000000  葉佳駿 不沒收